【裁判字號】    97,訴,231
【裁判日期】    970425
【裁判案由】    違反毒品危害防制條例
【裁判全文】
臺灣雲林地方法院刑事判決               97年度訴字第231號
公  訴  人  臺灣雲林地方法院檢察署檢察官
被      告  甲○○
                    現於臺灣雲林看守所羈押中
上列被告因違反毒品危害防制條例案件，經檢察官提起公訴（96
年度毒偵字第977 號），被告於準備程序中對被訴事實為有罪陳
述，本院合議庭裁定由法官一人獨任進行簡式審判程序，判決如
下：
    主  文
甲○○施用第一級毒品，處有期徒刑陸月；又施用第一級毒品，
處有期徒刑柒月；又施用第一級毒品，處有期徒刑捌月，扣案之
注射針筒壹支、夾鏈袋壹只均沒收之；又施用第一級毒品，處有
期徒刑玖月；又施用第一級毒品，處有期徒刑玖月，扣案之第一
級毒品海洛因（淨重零點壹伍公克）沒收銷燬之。應執行有期徒
刑貳年，扣案之注射針筒壹支、夾鏈袋壹只均沒收之，扣案之第
一級毒品海洛因（淨重零點壹伍公克）沒收銷燬之。
    事實及理由
一、犯罪事實：
    甲○○前因施用毒品案件，經本院裁定送觀察勒戒後，認無
    繼續施用毒品傾向，於民國92年12月31日觀察勒戒執行完畢
    。惟於觀察勒戒執行完畢後5 年內，仍不能徹底戒除毒癮，
    又因朋友邀惑，各別起意，為下列施用毒品之犯行：
(一)、於96年05月17日晚上11時許，在雲林縣麥寮鄉雷厝村93號朋
    友處，以將第一級毒品海洛因摻入香菸內燃燒吸食煙霧之方
    式，施用第一級毒品海洛因。於同年05月20日，在上址為警
    發覺，經警採其尿液送驗，檢出嗎啡陽性反應。
(二)、於同年05月30日，在雲林縣東勢鄉○○村○○鄰○○○路26號
    住處，以上開方式，又施用第一級毒品海洛因。於同年06月
    01日，因受保護管束人身分，在臺灣雲林地方法院檢察署觀
    護人室接受採尿，送驗後檢出嗎啡陽性反應。
(三)、於96年06月28日，在上揭住處，以將海洛因置入針筒內注射
    施打之方式，施用第一級毒品海洛因。於同年07月02日下午
    03時40分許，在雲林縣麥寮鄉○○路與泰順路口為警查獲，
    扣得其所有用以施用海洛因之注射針筒1 支、剛使用完畢用
    以包裝海洛因之空夾鏈袋1只。
(四)、於96年07月16日晚上10時許，在上揭住處，以將第一級毒品
    海洛因摻入香菸內燃燒吸食煙霧之方式，施用第一級毒品海
    洛因。因受保護管束人身分，於同年07月19日，在臺灣雲林
    地方法院檢察署觀護人室接受採尿送驗，呈嗎啡陽性反應。
(五)、於96年11月29日中午12時30分許，在雲林縣臺西鄉溪頂村溪
    頂200-12號，以上開方式，施用第一級毒品海洛因。於同年
    11月29日，在上址為警發覺，經採其尿液送驗，呈嗎啡陽性
    反應。
二、認定犯罪事實所憑之證據及理由：
(一)、犯罪事實(一)部分：有臺灣檢驗科技股份有限公司出具之濫用
    藥物尿液檢驗報告、被告於警詢中之供述筆錄在卷可參。
(二)、犯罪事實(二)部分：有臺灣雲林地方法院檢察署受保護管束人
    尿液檢體監管紀錄表、採尿具結書、臺灣檢驗科技股份有限
    公司出具之濫用藥物尿液檢驗報告、被告於檢察事務官面前
    之供述筆錄在卷可明。
(三)、犯罪事實(三)部分：有警方出具之尿液送檢真實姓名對照表、
    被告於警詢、檢察官面前之供述筆錄、臺灣檢驗科技股份有
    限公司出具之濫用藥物尿液檢驗報告附卷可考。扣案為被告
    所有，用以施打海洛因之注射針筒1 支、用剩之空夾鏈袋1
    只足以佐證。
(四)、犯罪事實(四)部分：有臺灣雲林地方法院檢察署受保護管束人
    尿液檢體監管紀錄表、採尿具結書、臺灣檢驗科技股份有限
    公司出具之濫用藥物尿液檢驗報告、被告於檢察事務官面前
    之供述筆錄在卷可詳。
(五)、犯罪事實部分：有警方出具之尿液送檢真實姓名對照表、被
    告於警詢、檢察官事務官面前之供述筆錄、臺灣檢驗科技股
    份有限公司出具之濫用藥物尿液檢驗報告、法務部調查局鑑
    定書附卷足憑，扣案之海洛因1包足資為證。
(六)、被告於本院審理時，對上開犯罪事實均自白不諱，核與上述
    證據資料均相吻合。被告自白與事實相符，應屬可信。又被
    告前因施用毒品案件，經本院裁定送觀察勒戒後，認無繼續
    施用毒品傾向，於92年12月31日觀察勒戒執行完畢，有臺灣
    高等法院被告前案紀錄表在卷可參，其於5 年內再犯本案，
    自應予追訴審判。本件事證明確，被告犯行堪以認定，自應
    依法論科。
三、論罪科刑之理由：
(一)、被告所為，係犯毒品危害防制條例第10條第1 項施用第一級
    毒品罪。被告持有毒品之低度行為為施用毒品之高度行為所
    吸收，均不另論罪。被告先後5 次施用毒品之犯行，犯意個
    別，行為不同，應予分論併罰。
(二)、本院審酌：被告犯後坦承犯行，態度尚稱良好，惟被告於本
    案短短6 個月時間內，即多次施用毒品，屢經查獲，仍知不
    警惕收斂，一再施用，尤其明知自己為受保護管束人身分，
    需定期至檢察署報到並接受尿液檢驗，卻仍在報到前1 日或
    前3 日，施用毒品，完全無視保護管束之約束力，對此被告
    供稱其當時已施用毒品成癮，不施用會難過，足認被告易陷
    於毒癮，自我克制能力較差，施用毒品之惡性較強，就其歷
    次施用毒品部分，應逐次給予較重刑度，另參被告於庭訊中
    表示悔過的決心，及其家庭生活狀況尚非良好等一切情狀，
    各量處如主文所示之刑，並定其應執行刑。扣案之第一級毒
    品海洛因（淨重0.15公克）沒收銷燬之，扣案之注射針筒1
    支、空夾鍊袋1 只，乃被告施用毒品所用之器具，且為被告
    所有，已據被告供稱無誤，依法宣告沒收之。
四、應適用之法律：
(一)、刑事訴訟法第273條之1第1項、第299條第1項前段。
(二)、毒品危害防制條例第10條第1項、第18條第1項前段。
(三)、刑法第11條前段、第51條第5款、第38條第1項第2款。
中    華    民    國    97    年    4     月    25    日
                  刑事第五庭    法  官  侯廷昌
以上正本證明與原本無異。
如不服本判決，應於判決送達後10日內，向本院提出上訴狀（須
附繕本）。
                                書記官  馮善詮
中    華    民    國    97    年    4     月    25    日
附錄法條：
毒品危害防制條例第10條
施用第一級毒品者，處 6 月以上 5 年以下有期徒刑。
施用第二級毒品者，處 3 年以下有期徒刑。


司法院資訊處製作；財團法人民間司法改革基金會備份。
